臺灣高雄地方法院刑事判決　　　　　 95年度交簡上字第303號
上　訴　人
即　被　告　乙○○
上列上訴人即被告因公共危險案件，不服本院高雄簡易庭於民國
95年10月19日所為95年度交簡字第2485號刑事簡易判決（聲請簡
易判決處刑案號：臺灣高雄地方法院檢察署95年度偵字第21969
號），提起上訴，本院管轄之第二審合議庭判決如下：
      主  文
上訴駁回。
    事  實
一、乙○○明知服用酒類後，如已達於不能駕駛動力交通工具時
    ，即不得駕駛動力交通工具在公眾得出入之道路或場所行駛
    ，詎因不滿國內政局，於民國95年8 月8 日凌晨3 時許，在
    高雄縣鳳山市○○路28巷2 之2 號住處，飲用酒類陳年高樑
    兩杯（每杯約25 0cc至300 cc），反應力及注意力均降低，
    不能安全駕駛動力交通工具後，仍於同日3 時50分許，駕駛
    車號PVN-200 號重型機車至高雄縣鳳山市○○路36號之鳳山
    分局前，並鳴按喇叭，適為正前往交接班之員警陳忠民上前
    盤查發現，並測得其呼氣酒精濃度為每公升1.1 毫克，而查
    悉上情。
二、案經高雄縣政府警察局鳳山分局報告台灣高雄地方法院檢察
    署檢察官聲請簡易判決處刑。
    理  由
壹、證據能力部分：
一、卷附高雄縣政府警察局鳳山分局警備隊所製作之「酒精濃度
    測試值」（見警卷第8 頁），乃員警即公務員職務上所製作
    之紀錄文書，依刑事訴訟法第159 條之4 第1 款規定，具有
    證據能力。
二、證人即警員陳忠民於偵查中之證述，業經具結，復無顯不可
    信情況，且與待證事實具關連性，依刑事訴訟法第159 條之
    1 第2 項規定，應有證據能力。
三、卷附刑法第185 之3 案件測試觀察紀錄表報告1 份（見警卷
    第9 頁），係被告以外之人於審判外之書面陳述，而公訴人
    及被告就上開書面陳述，並未於本院審理過程中聲明異議(
    被告僅爭執該證人證言之證明力，並未爭執其證據能力) ，
    本院並審酌前開書面陳述作成時之情況均屬正常，且與本案
    相關之待證事實具有關連性，認適當作為證據，依刑事訴訟
    法第159 條之5 第2 項之規定，認上開陳述均具有證據能力
    。
貳、實體部分：
一、訊據上訴人即被告乙○○ (下稱被告)就 其有飲酒，並經警
    方施以酒精濃度測試檢驗結果，其呼氣所含酒精濃度達1.1
    毫克之事實，固均坦承不諱，惟矢口否認有何酒後駕車之犯
    行，辯稱：伊當時並未啟動引擎，且係牽車而非騎乘機車，
    自不符合刑法185 條之3 酒後駕車之規定云云。
二、經查：
  (一)被告於95年8 月8 日凌晨3 時許，在高雄縣鳳山市○○路28
    巷2 之2 號之住處飲用酒類，嗣為警方查獲，於同日凌晨3
    時58分施以酒精濃度測試檢驗結果，其呼氣酒精濃度為每公
    升1.1 毫克等節，迭據其於警、偵訊詢及本院審理中供陳明
    確外（見警卷第3 頁以下、偵卷第5 頁、原審卷第14頁），
    復有高雄縣政府警察局鳳山分局警備隊酒精濃度測試值、刑
    法第一八五之三案件測試觀察紀錄表各1 份在卷可參（見警
    卷第8 頁以下），是被告飲酒之事實，應堪認定。再者，呼
    氣酒精濃度已達每公升0.55毫克（0.55mg/l）以上，肇事率
    為一般正常人之10倍，認為已達不能安全駕車之標準，此業
    經法務部88年5 月18日以法88檢字第001669號函告週知，應
    為絕對不能安全駕駛動力交通工具。又當人飲酒後，若以呼
    氣酒精濃度測試器測得之呼氣濃度達到每公升0. 5毫克時，
    反應較慢，感覺減低，將影響駕駛；達到每公升0.75毫克時
    ，思考與個性行為均會改變；達到每公升1. 0毫克時，步態
    不穩，噁心嘔吐，精神混惑不清晰；達到每公升1.5 毫克時
    ，說話不清楚，感覺喪失，視力模糊；達到每公升2.0 毫克
    時，體溫與血糖均降低，肌肉控制差，甚至會導致癲癇發作
    ；達到每公升3.5 毫克時，則已經神智不清，反射減低，甚
    至呼吸抑制，亦業據行政院國軍退除役官兵輔導委員會臺北
    榮民總醫院以民國88年8 月5 日（88）北總內字第26868 號
    函釋明確。是以被告於警方查獲時，體內酒精濃度檢測結果
    ，足認被告因飲酒已至駕駛技巧障礙，視覺及行為反應能力
    減低，而達不能安全駕駛動力交通工具程度至明。
  (二)證人即查獲本案之員警陳忠民於原審調查時到庭具結證稱：
    當天大約凌晨3 時50分許，伊準備要去隊部交接值班，聽到
    外面有車輛引擎發動及喇叭的聲音，因為當時是凌晨，很安
    靜，所以聲音聽得很清楚，伊與同事探頭往外看，看到被告
    騎乘機車朝伊等這個方向騎過來，便走到門口，當時被告係
    跨坐在機車上，引擎發動且行進中，伊將被告攔停後，問被
    告何事，被告說對時局很不滿，發現被告身上有很濃的酒味
    ，對之施以酒測後，發現酒精濃度超過0.55毫克/ 公升，當
    時被告話很多，也講了許多伊所聽不懂的話，故依法將被告
    移送等語明確（見原審卷95年10月11日訊問筆錄）；核與被
    告於查獲當時，有語無倫次、多話之現象相符，此有卷附「
    刑法第一八五條之三案件測試觀察紀錄表」在卷可稽 (見警
    卷第9 頁)。 衡諸案發時間正值凌晨近4 時許，人車較為稀
    少，被告騎乘機車至警備隊前按鳴喇叭，引擎聲與喇叭聲應
    當清楚可聞，又對被告當時騎乘機車之狀態，證人均能證述
    明確，況證人身為執法員警，與被告間素無仇隙，當無設詞
    構陷之必要，準此，益徵證人陳忠民所為前開證述為真實可
    採，被告所辯查獲時伊係牽車而非騎車云云，要屬卸責之詞
    ，不足採信。本件事證明確，被告犯行，洵堪認定。
三、核被告所為，係犯刑法第185 條之3 之服用酒類不能安全駕
    駛動力交通工具而駕駛罪。原審適用刑法第185 條之3 、第
    42條第3 項、刑法施行法第1 條之1 之、第2 項但書規定，
    並審酌被告明知飲用酒後對於發生道路交通事故之機率，較
    未飲酒者為高，而仍於吐氣所含酒精濃度高達每公升1.1 毫
    克之情形下騎乘機車，不啻對自己生命之輕忽，更對他人之
    生命財產安全造成極高度之危險，嚴重侵害道路交通往來安
    全，惡性非輕，犯後又未坦承犯行，飾詞卸責，惟念其除本
    件犯行外，並無其他前科，有臺灣高等法院被告前案紀錄表
    附卷可考，且尚無肇事等一切情狀，量處罰金新台幣3 萬元
    ，復斟酌被告所犯情節、職業為中鋼公司員工，及教育程度
    係高雄工專畢業（見警詢調查筆錄受詢問人欄）等情，諭知
    罰金如易服勞役以新臺幣1,000 元折算1 日之折算標準，經
    核原判決認事用法並無違誤，量刑亦稱妥適，被告猶執前詞
    提起上訴，指摘原判決不當，為無理由，應予駁回。
據上論斷，應依刑事訴訟法第455 條之1 第1 項、第3 項、第36
8 條，判決如主文。
本案經檢察官甲○○到庭執行職務。
中　　華　　民　　國　　96　　年　　3　 　月　　28　　日
                  交通法庭      審判長法　官  李嘉興
                                      法　官  陳君杰
                                      法  官  張金柱
不得上訴。
上正本證明與原本無異。
中　　華　　民　　國　　96　　年　　3 　　月　　28　　日
                                      書記官  莊正彬
附錄本判決論罪之法條：
 中華民國刑法第185條之3
（重大違背義務致交通危險罪）
 服用毒品、麻醉藥品、酒類或其他相類之物，不能安全駕駛動力
 交通工具而駕駛者，處1年以下有期徒刑、拘役或3萬元以下罰金
 。
